【裁判字號】    88,上易,2235
【裁判日期】    890229
【裁判案由】    傷害
【裁判全文】
臺灣高等法院高雄分院刑事判決          八十八年度上易字第二二三五號
    上訴人
    即被告      乙○○
右上訴人因傷害案件，不服臺灣高雄地方法院八十八年度易字第一八九二號中華民國
八十八年十月廿九日第一審判決（起訴案號：臺灣高雄地方法院檢察署八十八年度偵
字第一五七二號），提起上訴，本院判決如左：
      主      文
上訴駁回。
      事實及理由
一、本案經本院審理結果，認原審判決之認事用法及量刑，均無不合，應予維持，並
    引用原審判決書所記載之事實、證據及理由。
二、上訴人即被告乙○○上訴意旨雖又辯稱：因告訴人甲○○拿一把菜刀要砍伊，伊
    始持塑膠椅抵擋，並未毆打告訴人，且原審量刑過重云云。
三、惟查，告訴人並未持菜刀欲砍被告，而被告因向告訴人索取賭債未果，竟持塑膠
    椅毆打告訴人成傷等事證，原審判決已述理由綦詳。被告任意否認傷害告訴人
    ，自無足採。又被告所犯刑法第二百七十七條第一項之傷害罪，其最高法定刑為
    三年有期徒刑，原審量處有期徒刑貳月，係屬低度之刑，尚無過重之嫌。上訴意
    旨執前詞指摘原判決不當，為無理由，應予駁回。
據上論結，應依刑事訴訟法第三百六十八條、第三百七十三條，判決如主文。
本案經檢察官劉翼謀到庭執行職務。
中    華    民    國     八十九     年       二       月   廿九   日
                              臺灣高等法院高雄分院刑事第五庭
                                  審判長法官  吳水木
                                        法官  陳朱貴
                                        法官  洪慶鐘
右正本證明與原本無異。
不得上訴。
                                      書記官  陳金卿
中    華    民    國     八十九     年       三       月    一    日
                                                                Ｊ
臺灣高雄地方法院刑事判決                        八十八年度易字第一八九二號
    公  訴  人  臺灣高雄地方法院檢察署檢察官
    被      告  乙○○  男四十五歲（民國○○○年○月○日生）
                        住高雄縣仁武鄉○○村○○○街三號
                        身分證統一編號：Ｅ一九五一八三八號
右列被告因傷害案件，經檢察官提起公訴（八十八年度偵字第一五七二號），本院判
決如左︰
    主  文
乙○○傷害人之身體，處有期徒刑貳月，如易科罰金，以參佰元折算壹日。
    事  實
一、緣乙○○於民國八十六年十二月間經營電動玩具店時，甲○○曾至該處賭玩電動
    玩具，積欠賭債新台幣（下同）四萬餘元，尚欠三萬元未付，嗣於八十七年十二
    月八日晚上十一時許，乙○○在高雄縣仁武鄉○○○街五十七號前偶遇甲○○，
    因索錢未果，竟基於傷害之犯意，手持擺放路旁之塑膠椅一張（未據扣案）毆打
    甲○○，致其受有頭部外傷左顱頂挫傷血腫五×五．五公分、臉部左右臉頰打撲
    挫傷紅腫、胸部打撲挫傷紅腫、左臂肘左前臂挫裂傷紅腫八．五×五公分、右前
    臂右手背挫傷紅腫及左右腿膝部挫裂傷紅腫瘀血等之傷害。
二、案經甲○○訴由高雄縣警察局仁武分局移送臺灣高雄地方法院檢察署檢察官偵查
    起訴。
    理  由
一、訊據被告乙○○固坦承於上開時地，與告訴人甲○○相遇，因索錢未果，而與告
    訴人發生爭執，惟矢口否認傷害犯行，辯稱：伊向告訴人討債，告訴人即大吼大
    叫，並自陳水金家中取出一把菜刀欲砍伊，伊見狀始持塑膠椅抵擋，並未毆打告
    訴人云云，惟查被告如何於上開時地，因索債未果，憤而持塑膠椅毆傷告訴人，
    致其受有頭部外傷左顱頂挫傷血腫五×五．五公分、臉部左右臉頰打撲挫傷紅腫
    、胸部打撲挫傷紅腫、左臂肘左前臂挫裂傷紅腫八．五×五公分、右前臂右手背
    挫傷紅腫及左右腿膝部挫裂傷紅腫瘀血等之傷害等情，迭據告訴人指訴綦詳，復
    有驗傷診斷書一紙附卷可稽，且被告亦不否認手持塑膠椅一事，雖其辯稱係因告
    訴人至陳水金住處取出菜刀欲砍伊，伊始持塑膠椅抵擋云云，並聲請傳喚證人曾
    水仙及黃寶玉，惟訊之證人曾水仙證稱：伊只知當天有人在該處吵架，惟究係何
    人為何事吵架，伊則不清楚等語，另證人即陳水金之妻黃寶玉則結證：僅聽聞被
    告與告訴人爭吵聲，惟不知二人打架一事等語，均無法證明係告訴人持刀欲砍被
    告，被告始持塑膠椅抵擋一事；抑且，經訊之證人黃寶玉當日告訴人是否至伊住
    處拿菜刀一事，則證稱當天告訴人僅至伊住處借用廁所，並未看見告訴人拿菜刀
    等語，顯與被告所述告訴人至陳水金住處拿菜刀等語齟齬，是被告上開所辯，顯
    無足取。本件事證明確，被告之犯行，洵堪認定。
二、核被告所為，係犯刑法第二百七十七條第一項之普通傷害罪。爰審酌被告犯後不
    知悔改，猶飾詞狡辯，因一時討債未果，竟動手傷人，使告訴人身體多處受傷，
    並飽受驚嚇，固屬非是，惟念其有意與告訴人和解，惟遭告訴人拒絕，此有本院
    審判筆錄在卷可稽，及被害人所受傷害尚非嚴重等一切情狀，量處如主文所示之
    刑，並諭知易科罰金之折算標準。至被告所持用以傷害告訴人之塑膠椅一張，係
    隨手在路旁取得者，非屬被告所有之物，故不予宣告沒收，附此敘明。
據上論斷，應依刑事訴訟法第二百九十九條第一項前段，刑法第二百七十七條第一項
、第四十一條，罰金罰鍰提高標準條例第一條前段、第二條，判決如主文。
本案經檢察官呂建昌到庭執行職務。
中      華      民      國      八十八      年    十    月    二十九    日
                                      臺灣高雄地方法院刑事第七庭
                                          法  官      李  璧  君
右正本證明與原本無異。
如不服本判決，應於判決送達後十日內，向本院提出上訴狀。
                                          書記官      王  英  豪
中    華    民    國      八十八      年      十      月      三十      日
附錄本案論罪科刑法條全文:
刑法第二百七十七條第一項:
傷害人之身體或健康者，處三年以下有期徒刑、拘役或一千元以下罰金。


司法院資訊處製作；財團法人民間司法改革基金會備份。
